臺灣高雄地方法院民事裁定　　　　　　　100年度抗字第250號
抗　告　人　劉宣筑原名:劉碧.
相　對　人　新光人壽保險股份有限公司
法定代理人　吳東進
上列當事人間拍賣抵押物事件，抗告人對於中華民國100年9月27
日本院100年度司拍字第660號所為裁定，提起抗告，本院裁定如
下：
    主  文
抗告駁回。
抗告程序費用新臺幣壹仟元由抗告人負擔。
    理  由
一、抗告意旨略以：抗告人已於民國100年9月9日匯款新台幣（
    下同）2萬3,171元至相對人所指定之還款帳戶，償還近3期
    貸款本息，另抗告人於100年10月3日接到原裁定後，又依相
    對人指示匯款訴訟費用2,000元及當期還款7,701元，合計
    9,701元，顯見抗告人並無積欠貸款意思，且相對人亦有接
    受抗告人繼續依約攤還本息之情事，倘若相對人逕行拍賣抗
    告人抵押物，將使抗告人多年努力毀於一旦，爰依法提起抗
    告，請求廢棄原裁定，並駁回聲請等語。
二、按抵押權人於債權已屆清償期而未受清償者，得聲請法院拍
    賣抵押物，就其賣得價金而受清償，民法第873 條第1 項定
    有明文。次按聲請拍賣抵押物，原屬非訟事件，祇須其抵押
    權已經依法登記，且債權已屆清償期而未受清償，法院即應
    為准許拍賣之裁定。至於為拍賣程式基礎之私法上權利有瑕
    疵或實際上之清償期有無變更等情事，則應由爭執其權利之
    人提起訴訟，以資救濟，而非依抗告程式聲明不服（最高法
    院49年台抗字第244號、58年台抗字第524號判例意旨參照）
    。申言之，聲請拍賣抵押物係屬非訟事件，法院所為准駁之
    裁定，並無就抵押債權及抵押權之存否為實質上判斷確認之
    效力，祗須抵押權在形式上已依法登記，且所擔保之抵押債
    權經形式上審查亦已屆清償期而未受清償，法院即應為准許
    拍賣抵押物之裁定；倘債務人就實體上之法律關係有所爭執
    ，為求保護其權利，應另提起訴訟以求解決，自非抗告程序
    所能救濟。
三、經查：本件相對人主張抗告人於84年10月12日以其所有如附
    表所示之不動產，設定273萬元本金最高限額抵押權，存續
    日期自84年10月12日起至114年10月11日止，以為其向相對
    人借款之擔保，並經登記在案。嗣抗告人於84年11月10日邀
    同訴外人劉碧雲、侯錦淼為連帶保證人向相對人借用227 萬
    元，其還款方式、借款期限、約定利息按契約之約定計算，
    如未按期攤還本息時，借款人即喪失期限之利益，應立即全
    部償還，詎抗告人自100年5月21日起即未繳納本息，依上開
    約定，本件借款應視為全部到期，為此聲請拍賣抵押物，以
    資受償，並提出抵押權設定契約書、他項權利證明書、土地
    及建物登記簿謄本、借據及約定書等件為證。依相對人提出
    之上開證據為形式審查，堪認本件抵押權已依法登記，且債
    權已屆清償期而未受清償，是以原裁定據此准許相對人拍賣
    抵押物之聲請，即無不合。抗告人抗告意旨所述，均屬實體
    上之爭執，且與准予拍賣抵押物之要件無涉，揆諸上揭說明
    意旨，尚非本件抗告程序所得審究，應另提起訴訟以求解決
    。從而，抗告人提起本件抗告，請求廢棄原裁定，並無理由
    ，應予駁回。
四、據上論結，本件抗告為無理由，依非訟事件法第46條、第21
    條第2 項、第24條第1 項，民事訴訟法第495 條之1 第1項
    、第449 條第1 項、第78條，裁定如主文。
中    華    民    國   100    年    10    月    24    日
              民事鳳山分庭  審判長法  官  楊富強
                                  法  官  張琬如
                                  法  官  吳芝瑛
以上正本證明與原本無異。
如不服本裁定應於送達後10日內向本院提出再抗告狀（並按他造
當事人之人數附繕本），並繳納再抗告費新台幣1,000元。
再為抗告僅得以適用法規顯有錯誤為理由，並應委任律師為代理
人。
附註：
抗告人之配偶、三親等內之血親、二親等內之姻親，或抗告人為
法人、中央或地方機關時，其所屬專任人員具有律師資格並經法
院認適當者，亦得為第三審代理人。
抗告人或其法定代理人具有律師資格者及前項情形，應於提起抗
告或委任時釋明之。
中    華    民    國  100    年    10    月    25    日
                                   書記官 梁瑜玲